【裁判字號】    99,訴,352
【裁判日期】    990728
【裁判案由】    毒品危害防制條例
【裁判全文】
臺灣基隆地方法院刑事判決               99年度訴字第352號
公  訴  人  臺灣基隆地方法院檢察署檢察官
被      告  乙○○
上列被告因違反毒品危害防制條例案件，經檢察官提起公訴（99
年度毒偵字第526 號、第528 號、第602 號、第649 號），被告
就被訴事實為有罪之陳述，本院合議庭裁定由受命法官獨任進行
審判，經裁定改依簡式審判程序審理後判決如下：
    主  文
乙○○施用第一級毒品，累犯，處有期徒刑柒月；又施用第一級
毒品，累犯，處有期徒刑柒月，扣案之注射針筒壹支沒收；又施
用第一級毒品，累犯，處有期徒刑柒月；又施用第一級毒品，累
犯，處有期徒刑柒月。應執行有期徒刑壹年陸月，扣案之注射針
筒壹支沒收。
    事  實
一、乙○○前因違反懲治盜匪條例等案件，經最高法院以80年度
    台上字第2687號判處應執行有期徒刑8 年確定，於民國95年
    7 月6 日縮刑期滿執行完畢。復因施用毒品案件，經觀察、
    勒戒後，認無繼續施用毒品之傾向，於87年11月20日釋放出
    所，並由臺灣基隆地方法院檢察署檢察官以87年度偵緝字第
    162 號為不起訴處分確定；再因施用毒品案件，經觀察、勒
    戒後，認有繼續施用毒品之傾向，經裁定送強制戒治，於97
    年8 月13日認無繼續強制戒治必要，停止戒治處分而釋放出
    所，並由臺灣嘉義地方法院檢察署檢察官以97年度戒毒偵字
    第65號為不起訴處分確定；其後，另因施用毒品案件，由本
    院分以98年度訴字第886 號判決判處應執行有期徒刑10月、
    以98年度訴字第1218號判決判處有期徒刑7 月確定；另因詐
    欺案件，由本院以98年度基簡字第1317號簡易判決判處有期
    徒刑3 月確定，是上揭各罪接續執行，現執行中。
二、詎其猶未戒斷毒癮，復分別基於施用第一級毒品海洛因之犯
    意，於下列時地，先後施用第一級毒品：
  (一)99年2 月5 日某時刻，在基隆市○○路附近公廁，以將第一
    級毒品海洛因摻水注入注射針筒，再施打入身體之方式，施
    用第一級毒品海洛因1 次。嗣於99年2 月6 日凌晨1 時40分
    許，因其為列管毒品人口，經警通知採尿送驗，結果呈嗎啡
    陽性反應，始悉上情。
  (二)99年2 月8 日上午某時刻，在基隆市○○路公車循環站附近
    公廁，以上揭方式，施用第一級毒品海洛因1 次。嗣於99年
    2 月8 日15時許，在基隆市○○路公車循環站前，遭警盤查
    發覺其為列管毒品人口，並扣得其所有供施用（非專供）第
    一級毒品所用之注射針筒1 支，且經其同意採尿送驗，結果
    呈嗎啡陽性反應。
  (三)99年2 月21日晚上某時刻，在基隆市○○區○○路36巷15號
    住處，以上揭方式，施用第一級毒品海洛因1 次。嗣於99年
    2 月22日6 時許，因其為列管毒品人口，經警通知採尿送驗
    ，結果呈嗎啡陽性反應。
  (四)99年2 月27日上午某時刻，在基隆火車站附近公廁，以上揭
    方式，施用第一級毒品海洛因1 次。嗣於99年2 月27日13時
    30分許，在基隆市中山區○○○路、港西街口處，因另案為
    警緝獲，經其同意採尿送驗，結果呈嗎啡之陽性反應，而悉
    上情。
三、案經基隆市警察局第一分局、第四分局報告臺灣基隆地方法
    院檢察署檢察官偵查後起訴。
    理  由
壹、程序事項
    本件被告所犯者非為死刑、無期徒刑、最輕本刑為3 年以上
    有期徒刑之罪或高等法院管轄第一審案件，其於準備程序進
    行中，先就被訴事實為有罪之陳述，經告知其簡式審判程序
    之旨，並聽取公訴人、被告之意見後，本院業已依刑事訴訟
    法第273 條之1 第1 項之規定，裁定由受命法官獨任以簡式
    審判程序進行本案之審理。
貳、實體事項：
一、上開事實，業據被告於本院審理時坦承在卷，且其先後4 次
    為警查獲時所採集之尿液送驗後，結果均呈嗎啡之陽性反應
    ，有台灣尖端先進生技醫藥股份有限公司濫用藥物檢驗報告
    2 紙、台灣檢驗科技股份有限公司濫用藥物檢驗報告2 紙、
    基隆市警察局第一分局、第四分局偵辦毒品案件尿液檢體對
    照表各1 紙及列管毒品人口尿液檢體採集送驗紀錄表2 紙附
    卷可佐，並有扣案注射針筒1 支足證，是被告之自白核與事
    實相符，足以採信。又被告前因施用毒品案件，經執行強制
    戒治，於97年8 月13日執行完畢釋放出所等情，亦有臺灣高
    等法院被告前案紀錄表在卷可憑。綜上，本案事證明確，被
    告於強制戒治執行完畢釋放後5 年內，再次施用第一級毒品
    之犯行洵堪認定，應依法論科。
二、查海洛因係毒品危害防制條例第2 條第2 項第1 款所定之第
    一級毒品，被告先後4 次非法施用第一級毒品海洛因之行為
    ，核均係犯毒品危害防制條例第10條第1 項之施用第一級毒
    品罪。被告各次因施用而持有第一級毒品海洛因之低度行為
    ，應為其各次施用第一級毒品之高度行為所吸收，均不另論
    罪。又被告前曾受如事實欄一所示之有期徒刑執行完畢，有
    臺灣高等法院被告前案紀錄表在卷可按，其於有期徒刑執行
    完畢後，5 年以內故意再犯本件有期徒刑以上之罪，為累犯
    ，其所犯上開4 罪，均應依法加重其刑。再被告上開所犯4
    罪，犯意各別，行為不同，應予分論併罰。爰審酌其犯罪之
    動機、曾有施用毒品之前科仍不知戒除，惟犯罪後坦承犯行
    ，且所犯施用毒品犯行乃戕害自己身心健康，並未危及他人
    等一切情狀，分別量處如主文所示之刑，並定其應執行之刑
    。扣案之注射針筒1 支係被告所有供施用第一級毒品犯罪之
    本案所用，此經被告於本院審理時陳明在卷，爰依刑法第38
    條第1 項第2 款規定，於所犯該罪項下併予宣告沒收如主文
    之所示。
據上論斷，應依刑事訴訟法第273 條之1 第1 項、第299 條第1
項前段，毒品危害防制條例第10條第1 項，刑法第11條前段、第
47條第1 項、第51條第5 款、第38條第1 項第2 款，判決如主文
。
本案經檢察官甲○○到庭執行職務。
中    華    民    國    99    年    7    月    28     日
                  刑事第三庭法  官  黃梅淑
以上正本證明與原本無異。
如不服本判決應於收受送達後10日內向本院提出上訴書狀，並應
敘述具體理由；其未敘述上訴理由者，應於上訴期間屆滿後20日
內向本院補提理由書(均須按他造當事人之人數附繕本)「切勿逕
送上級法院」。
中    華    民    國    99    年    7    月    28     日
                            書記官  丁妍君
附錄論罪法條：
毒品危害防制條例第10條第1項
施用第一級毒品者，處 6 月以上 5 年以下有期徒刑。

司法院資訊處製作；財團法人民間司法改革基金會備份。
